# 租赁

提问人：chenyiwei 时间：2013-04-30 10:07:18
这是FASB和IASB的联合项目，在IFRS下就是IFRIC 4的第9(c)段。相应结论基础如下：
BC34 As noted above, D3 similarly specified that a right of use could be conveyed in arrangements in which there is only a remote possibility that other parties could take more than an insignificant amount of the output of an asset. Among the respondents who disagreed with the proposals in D3, it was this criterion that was considered most troublesome. They disagreed that, in certain specified circumstances, a purchaser's right to acquire the output from an asset could be equated with a right of use that asset. Among the arguments put to the IFRIC were: (a) A right of use requires the purchaser to have the ability to control the way in which the underlying asset is used during the term of the arrangement: for example, the right for the purchaser's employees to assist or supervise the operation of the asset. (b) In addition to the right to the output, the purchaser needs to have control over the delivery profile of the output; in other words it also needs the ability to determine when the output flows, otherwise it is simply consuming the output of the underlying asset rather than using the asset in its business. (c) In most supply arrangements, the purchaser would not have access to the plant in the event of default by the supplier but would receive damages. The absence of this right points to there not being a lease. If the arrangement did contain a lease, the purchaser would have the ability to receive the output from the plant in the arrangement by replacing the original supplier with another service provider. (d) D3 dismisses 'risks and rewards incidental to ownership' of the asset in determining whether an arrangement contains a lease. Therefore, arrangements in which the supplier retains significantly all of the risks and rewards of operation and ownership of the asset could be deemed to contain leases. However, in such arrangements the supplier's cash flows may have significantly more potential for variability than a'true' lessor and the supplier may demand a return significantly above the market rate for a lessor. BC35 In its redeliberations, the IFRIC reaffirmed its view that a purchaser that is taking substantially all of the output from an asset has the ability to restrict the access of others to the output from that asset. The purchaser therefore has a right of use because it controls access to the economic benefits to be derived from the asset. The IFRIC therefore did not agree that the absence of the ability to control physically the way in which the underlying asset is used precludes the existence of a right of use (although, as noted above, such an ability may indicate that a right of use has been conveyed). BC36 With respect to the other points, the IFRIC noted the following: (a) A purchaser that is taking substantially all of the output from an asset in cases when it is remote that others will be taking more than an insignificant amount of the output does in effect determine when the output flows. (b) In most straightforward leases, any lessee that terminates the lease because of default by the lessor would no longer have access to the asset. Furthermore, in many leases that contain both a right of use and a service element, the related service contract does not operate independently (eg the lessee cannot terminate the service element alone). Indeed, the IFRIC noted that the purchaser's entitlement to damages in the event of default by the supplier indicates that a right of use was originally conveyed, and that the supplier is compensating the purchaser for withdrawing that right. (c) Risks and rewards are in general relevant for determining lease classification rather than whether an arrangement is a lease. The IFRIC noted that in many straightforward short-term operating leases, substantially all the risks and rewards are retained by the lessor. Even if it were desirable to specify that a certain level of risks and rewards needed to be transferred for there to be a lease, the IFRIC was doubtful that such a criterion could be made operable. Nonetheless, an arrangement that conveys the right to use an asset will also convey certain risks and rewards incidental to ownership. Therefore, the transfer of risks and rewards of ownership may indicate that the arrangement conveys the right to use an asset. For example, if an arrangement's pricing provides for a fixed capacity charge designed to recover the supplier's capital investment in the underlying asset, the pricing may be persuasive evidence that it is remote that parties other than the purchaser will take more than an insignificant amount of the output or other utility that will be produced or generated by the asset, and the criterion in paragraph 9(c)
is satisfied. BC37 In adopting the approach from Issue 01-8, the IFRIC has specified that an arrangement for all or substantially all of the output from a specific asset does not convey the right to use the asset if the price that the purchaser will pay is contractually fixed per unit of output or equal to the current market price per unit of output as of the time of delivery of the output. This is because in such cases the purchaser is paying for a product or service rather than paying for the right to use the asset. In D3, the IFRIC proposed making a similar distinction by the combination of the second and third criteria (see paragraph BC15(b) and (c)
above). BC38 The IFRIC noted that its Interpretation could result in take-or-pay arrangements, in which purchasers are committed to purchase substantially all of the output from specific assets, being determined to contain leases. This is because in such arrangements the purchaser makes payments for the time that the underlying asset is made available for use rather than on the basis of actual use or output (resulting in the arrangement's pricing being neither fixed per unit of output nor equal to the current market price per unit of output). In many take-or-pay arrangements, the purchaser is contractually committed to pay the supplier regardless of whether the purchaser uses the underlying asset or obtains the output from that asset. Payments are therefore made for the right to use that asset. The IFRIC agreed that the overall effect of such a take-or-pay arrangement is similar to that of a lease plus contracts for related services and supplies (such as contracts for the operation of the asset and the purchase of inputs). BC39 The IFRIC observed that if an arrangement contains a lease, and the lease is an operating lease, applying the Interpretation is likely to result in the same assets, liabilities and expenses being recognised as if no lease had been identified. However, the IFRIC noted that IAS 17 requires lessors and lessees to recognise operating lease payments on a straight-line basis over the lease term (unless another systematic basis is more representative of the time pattern of the benefit derived from the leased asset), and thus adjustments to the recognition profile of the payments for the lease element might be required in some instances. Also, the IFRIC noted that the Interpretation would often result in additional disclosure, because IAS 17 requires the lessor and lessee to disclose the future minimum lease payments. The IFRIC observed that, for a purchaser, the arrangements discussed in the Interpretation typically represent significant future commitments, and yet these commitments are not specifically required to be disclosed in the financial statements by Standards other than IAS 17. The IFRIC concluded that bringing such arrangements within the scope of IAS 17 would provide users of financial statements with relevant information that is useful for assessing the purchaser's solvency, liquidity and adaptability. The IFRIC acknowledged that the disclosed information might relate only to the lease element of the arrangement;
however, it agreed that it would be beyond the scope of this Interpretation to address disclosure of executory contracts more generally.

回答人：chenyiwei
这是FASB和IASB的联合项目，在IFRS下就是IFRIC 4的第9(c)段。相应结论基础如下：
BC34 As noted above, D3 similarly specified that a right of use could be conveyed in arrangements in which there is only a remote possibility that other parties could take more than an insignificant amount of the output of an asset. Among the respondents who disagreed with the proposals in D3, it was this criterion that was considered most troublesome. They disagreed that, in certain specified circumstances, a purchaser's right to acquire the output from an asset could be equated with a right of use that asset. Among the arguments put to the IFRIC were: (a) A right of use requires the purchaser to have the ability to control the way in which the underlying asset is used during the term of the arrangement: for example, the right for the purchaser's employees to assist or supervise the operation of the asset. (b) In addition to the right to the output, the purchaser needs to have control over the delivery profile of the output; in other words it also needs the ability to determine when the output flows, otherwise it is simply consuming the output of the underlying asset rather than using the asset in its business. (c) In most supply arrangements, the purchaser would not have access to the plant in the event of default by the supplier but would receive damages. The absence of this right points to there not being a lease. If the arrangement did contain a lease, the purchaser would have the ability to receive the output from the plant in the arrangement by replacing the original supplier with another service provider. (d) D3 dismisses 'risks and rewards incidental to ownership' of the asset in determining whether an arrangement contains a lease. Therefore, arrangements in which the supplier retains significantly all of the risks and rewards of operation and ownership of the asset could be deemed to contain leases. However, in such arrangements the supplier's cash flows may have significantly more potential for variability than a'true' lessor and the supplier may demand a return significantly above the market rate for a lessor. BC35 In its redeliberations, the IFRIC reaffirmed its view that a purchaser that is taking substantially all of the output from an asset has the ability to restrict the access of others to the output from that asset. The purchaser therefore has a right of use because it controls access to the economic benefits to be derived from the asset. The IFRIC therefore did not agree that the absence of the ability to control physically the way in which the underlying asset is used precludes the existence of a right of use (although, as noted above, such an ability may indicate that a right of use has been conveyed). BC36 With respect to the other points, the IFRIC noted the following: (a) A purchaser that is taking substantially all of the output from an asset in cases when it is remote that others will be taking more than an insignificant amount of the output does in effect determine when the output flows. (b) In most straightforward leases, any lessee that terminates the lease because of default by the lessor would no longer have access to the asset. Furthermore, in many leases that contain both a right of use and a service element, the related service contract does not operate independently (eg the lessee cannot terminate the service element alone). Indeed, the IFRIC noted that the purchaser's entitlement to damages in the event of default by the supplier indicates that a right of use was originally conveyed, and that the supplier is compensating the purchaser for withdrawing that right. (c) Risks and rewards are in general relevant for determining lease classification rather than whether an arrangement is a lease. The IFRIC noted that in many straightforward short-term operating leases, substantially all the risks and rewards are retained by the lessor. Even if it were desirable to specify that a certain level of risks and rewards needed to be transferred for there to be a lease, the IFRIC was doubtful that such a criterion could be made operable. Nonetheless, an arrangement that conveys the right to use an asset will also convey certain risks and rewards incidental to ownership. Therefore, the transfer of risks and rewards of ownership may indicate that the arrangement conveys the right to use an asset. For example, if an arrangement's pricing provides for a fixed capacity charge designed to recover the supplier's capital investment in the underlying asset, the pricing may be persuasive evidence that it is remote that parties other than the purchaser will take more than an insignificant amount of the output or other utility that will be produced or generated by the asset, and the criterion in paragraph 9(c)
is satisfied. BC37 In adopting the approach from Issue 01-8, the IFRIC has specified that an arrangement for all or substantially all of the output from a specific asset does not convey the right to use the asset if the price that the purchaser will pay is contractually fixed per unit of output or equal to the current market price per unit of output as of the time of delivery of the output. This is because in such cases the purchaser is paying for a product or service rather than paying for the right to use the asset. In D3, the IFRIC proposed making a similar distinction by the combination of the second and third criteria (see paragraph BC15(b) and (c)
above). BC38 The IFRIC noted that its Interpretation could result in take-or-pay arrangements, in which purchasers are committed to purchase substantially all of the output from specific assets, being determined to contain leases. This is because in such arrangements the purchaser makes payments for the time that the underlying asset is made available for use rather than on the basis of actual use or output (resulting in the arrangement's pricing being neither fixed per unit of output nor equal to the current market price per unit of output). In many take-or-pay arrangements, the purchaser is contractually committed to pay the supplier regardless of whether the purchaser uses the underlying asset or obtains the output from that asset. Payments are therefore made for the right to use that asset. The IFRIC agreed that the overall effect of such a take-or-pay arrangement is similar to that of a lease plus contracts for related services and supplies (such as contracts for the operation of the asset and the purchase of inputs). BC39 The IFRIC observed that if an arrangement contains a lease, and the lease is an operating lease, applying the Interpretation is likely to result in the same assets, liabilities and expenses being recognised as if no lease had been identified. However, the IFRIC noted that IAS 17 requires lessors and lessees to recognise operating lease payments on a straight-line basis over the lease term (unless another systematic basis is more representative of the time pattern of the benefit derived from the leased asset), and thus adjustments to the recognition profile of the payments for the lease element might be required in some instances. Also, the IFRIC noted that the Interpretation would often result in additional disclosure, because IAS 17 requires the lessor and lessee to disclose the future minimum lease payments. The IFRIC observed that, for a purchaser, the arrangements discussed in the Interpretation typically represent significant future commitments, and yet these commitments are not specifically required to be disclosed in the financial statements by Standards other than IAS 17. The IFRIC concluded that bringing such arrangements within the scope of IAS 17 would provide users of financial statements with relevant information that is useful for assessing the purchaser's solvency, liquidity and adaptability. The IFRIC acknowledged that the disclosed information might relate only to the lease element of the arrangement;
however, it agreed that it would be beyond the scope of this Interpretation to address disclosure of executory contracts more generally.

回答人：chenyiwei
回复 liubin988513 的帖子
某四大在其关于IFRIC 4的应用指引技术资料中，对于take-or-pay arrangements是这样表述的：
Take-or-pay arrangements In a take-or-pay arrangement, the purchaser is contractually committed to make specified minimum payments to the supplier regardless of whether the purchaser uses or obtains output from the underlying asset. Therefore, in some take-or-pay arrangements, payments might be made for the right to use that asset rather than on the basis of the actual use or output. However, take-or-pay arrangements need to be carefully analysed applying the criteria in IFRIC 4, as it would be incorrect to assume that they always contain a lease. A purchaser enters into a take-or-pay contract to buy industrial gases from a supplier. The supplier is a large company operating similar plants at various locations. The amount of gas that the purchaser is committed to buy is roughly equivalent to the total output of one of the plants. Because a good distribution network is available, the supplier is able to provide gas from various locations to fulfil its supply obligation. Evaluation 1. Is the fulfilment of the arrangement dependent on the use of a specific asset or assets? No. It is economically feasible and practical for the supplier to fulfil the arrangement by providing gases from more than one plant. A specific asset has therefore not been identified either explicitly or implicitly. Payments under the contract may be unavoidable (because it is a take-or-pay arrangement) and the supplier may in fact use all of the output of a single plant to supply the purchaser but the supplier has the right and the ability in practice to meet its obligations under the arrangement by using alternative assets. The arrangement does not contain a lease within the scope of IAS 17. 所以take-or-pay交易安排是最低收费安排。但也要根据具体情况分析是否包含租赁安排。 我理解上述BC37段中表述的意思是：如果实体获得了来源于特定资产的全部或者几乎全部产出，但所支付的对价是按照交付时的市场价格或者事先约定的单位固定价格，则这种交易实质上是常规的预付款销售交易或者“随用随买”的商品购买交易，并没有因此承担与资产使用相关的风险和报酬，即因为特定资产使用情况的差异导致产出的单位成本变动的风险和报酬，所以不包含租赁安排。

提问人：chenyiwei 时间：2013-05-26 14:02:11
回复 liubin988513 的帖子
我理解，根据IFRIC 4.9，The right to control the use of the underlying asset is conveyed if any one of the following conditions is met:......(c)
Facts and circumstances indicate that it is remote that one or more parties other than the purchaser will take more than an insignificant amount of the output or other utility that will be produced or generated by the asset during the term of the arrangement, and the price that the purchaser will pay for the output is neither contractually fixed per unit of output nor equal to the current market price per unit of output as of the time of delivery of the output.由于该资产的大部分产出均归属于承租人，且阶梯定价情况下，其单位价格既不是合同事先约定的固定价格（取决于最终产量），也不是取得当时的市场价格，因此符合这一条件。

回答人：chenyiwei
回复 liubin988513 的帖子
我理解，根据IFRIC 4.9，The right to control the use of the underlying asset is conveyed if any one of the following conditions is met:......(c)
Facts and circumstances indicate that it is remote that one or more parties other than the purchaser will take more than an insignificant amount of the output or other utility that will be produced or generated by the asset during the term of the arrangement, and the price that the purchaser will pay for the output is neither contractually fixed per unit of output nor equal to the current market price per unit of output as of the time of delivery of the output.由于该资产的大部分产出均归属于承租人，且阶梯定价情况下，其单位价格既不是合同事先约定的固定价格（取决于最终产量），也不是取得当时的市场价格，因此符合这一条件。